# 制造业成本核算

提问人：xuekuaiji2011 时间：2020-09-03 13:33:07
请问各位老师，企业将不合格品，过期产品，废料作为原材料再次投入生产，这个成本怎么核算？

回答人：chenyiwei
要考虑当初这些“不合格品，过期产品，废料”是否分摊了成本，以及在将其再次投入生产时，这些存货的账面价值是多少。
当这些存货被领用再次投入生产时，应按其该时点的原账面价值转入原材料成本，不应对其按可变现净值或市价进行重估，也就是这一环节不应确认重估收益。